臺灣高等法院交通事件裁定　　　　　　　　　　　　九十一年度交抗字第七九八號
　　抗　告　人
　　即受處分人　甲○○　男　四.
右抗告人因違反道路交通管理處罰條例案件，不服臺灣臺北地方法院中華民國九十一
年九月十一日所為裁定（九十一年度交聲字第五五九號）提起抗告，本院裁定如左：
    主  文
抗告駁回。
    理  由
一、按汽車駕駛人，爭道行駛有左列情形之一者，處新臺幣（下同）六百元以上一千
    八百元以下罰鍰：十、起駛前，不讓行進中之車輛、行人優先通行者；汽車駕駛
    人駕駛汽車違反道路交通管理處罰條例第四十五條之規定者，除應依該條所規定
    之罰鍰處罰外，並予記違規點數一點，道路交通管理處罰條例第四十五條第十款
    、第六十三條第一項第一款分別定有明文。又汽車駕駛人，駕駛汽車違反道路交
    通安全規則，因而肇事致人受傷者，吊扣其駕駛執照三個月至六個月，道路交通
    管理處罰條例第六十一條第三項亦定有明文。
二、原裁定以：本件受處分人即異議人甲○○於民國九十年九月十七日下午三時四十
    五分許，駕駛ＥＤ－三五二八號自用小客車，自臺北市○○路○段六０六巷「南
    海儒家」停車場由北向起駛往東向左轉時，其右前車頭撞及沿中華路二段六０六
    巷東向西行駛之ＣＨＳ－九一五號重型機車，致機車騎士林清志受有大腿骨折之
    傷害，經台北市政府警察局交通大隊萬華分隊員警到場處理後，由原舉發單位台
    北市政府警察局交通警察大隊第四組於九十年十月二十六日舉發受處分人違反道
    路交通管理處罰條例第四十五條第十款汽車駕駛人起駛前，不讓進行中之車輛、
    行人優先通行之規定，受處分人於應到案日期前陳述不服舉發，經原處分機關台
    北市交通事件裁決調查結果，仍依據道路交通管理處罰條例第四十五條第十款、
    第六十三條第一項第一款、第六十一條第三項及違反道路交通管理事件統一裁罰
    標準及處理細則第四十四條第一項、違反道路交通管理事件統一裁罰標準表之規
    定，於九十一年三月二十二日裁決受處分人罰鍰六百元，計違規點數一點，並吊
    扣駕駛執照三個月。受處分人甲○○否認有何違反道路交通管理處罰條例之行為
    ，辯稱：當時有一輛車違規停放於停車場之車道出口，伊根本無法注意馬路上之
  情形云云。惟查，本件交通事故發生時現場並無障礙物，且視距良好等事實，有
    道路交通事故調查報告表影本一紙附卷可稽，核與受處分人當日接受到場處理員
    警訪談時，並未提及事故發生當時有何障礙物致其無法注意前方道路車行狀況之
    情形相符（此有交通事故談話紀錄表影本一紙在卷足憑），是受處分人所辯遭違
    規停於車道出口之車輛阻礙視線云云，自難採信。此外，受處分人上開駕駛車輛
    起駛前，不讓行進中車輛先行而肇事致人受傷之事實，並有道路交通事故調查報
    告表、交通事故分析研判表、道路交通事故補充資料表、受處分人及ＣＨＳ－九
    一五號重型機車駕駛人林清志之交通事故談話紀錄表等影本附卷足稽，事證明確
    ，其違反道路交通管理處罰條例之行為堪以認定。綜上所述，受處分人甲○○確
    有駕駛汽車起駛前，不讓進行中之車輛優先通行，並因而肇事致人受傷之行為，
    原處分機關依據道路交通管理處罰條例第四十五條第十款、第六十三條第一項第
    一款、第六十一條第三項及違反道路交通管理事件統一裁罰標準表之規定，裁處
    受處分人罰鍰六百元，計違規點數一點，並吊扣其駕駛執照三個月，核無違誤，
    本件受處分人之異議為無理由，應予駁回。
三、抗告意旨略以：依臺北市政府警察局現場檔案照片可證，抗告人由地下停車場車
    道上行至出確有車號「ＣＹ－四五一三」之自小客車違規停放在出口處，阻礙抗
    告人視線，故現場圖所繪與事實不符。又抗告人因上揭違規車輛阻礙致在出口處
    ，有無法發現林清志先生騎乘機車，然抗告人當時有鳴響且未起駛，係林清志未
    注意車前狀況衝撞抗告人云云，並提出照片二幀以資證明。
四、本院查：按汽車行駛時，駕駛人應注意車前狀況，並隨時採取必要之安全措施；
    且車輛起步前應注意前後左右有無障礙或車輛行人，並應讓行進中之車輛行人優
    先通行，此於道路交通安全規則第九十四條第三項、第八十九條第一項第六款前
    段分別定有明文。經查，依抗告人即受處分人甲○○於本件抗告所提出之臺北市
    政府警察局現場檔案照片二幀所示，上開照片之拍攝日期係為九八年（即民國八
    十七）一月十四日，已與本件交通事故發生之日期即九十年九月十七日不符，另
    參以卷附道路交通事故調查報告表之事故現場圖中亦註明：Ａ、Ｂ車肇事均移離
    現場等語（見原審卷第十頁），然依上開照片所示，抗告人所駕駛之車輛卻仍停
    放於停車場之出口處，則上開照片是否即為事故當時所攝已有可疑。又縱該二幀
    照片係為本件事故發生當時所攝，然觀之該車號「ＣＹ－四五一三」之自小客車
    所停放位置係停放於南海儒家停車場出口之路旁，並未阻礙該停車場之出口，抗
    告人並無不能注意車前狀況之情形，則抗告人尚無法以此卸責。從而原審認定抗
    告人確有上開駕駛汽車起駛前，不讓進行中之車輛優先通行，並因而肇事致人受
    傷之違規行為，因認原處分機關依據道路交通管理處罰條例第四十五條第十款、
    第六十三條第一項第一款、第六十一條第三項及違反道路交通管理事件統一裁罰
    標準表之規定，裁處抗告人罰鍰新臺幣六百元、記違規點數一點，並吊扣其駕駛
    執照三個月，核無違誤，爰依道路交通案件處理辦法第十九條之規定，裁定駁回
    抗告人之異議，經核並無不合。抗告人抗告意旨猶執前詞指摘原裁定不當，為無
    理由，應予駁回。
五、據上論斷，應依道路交通案件處理辦法第二十六條、刑事訴訟法第四百十二條，
    裁定如主文。
中      華      民      國     九十一     年    十一    月    二十九    日
                              臺灣高等法院交通法庭
                                  審判長法  官  葉  騰  瑞
                                法  官  莊  明  彰
                                        法  官  黃  國  忠
右正本證明與原本無異。
不得再抗告。
                                        書記官  劉  貞  達
中      華      民      國     九十一     年    十一    月    二十九    日
